# 请教陈版主：新金融工具准则下关于重分类的问题

提问人：qli11876036 时间：2021-05-25 09:28:48
陈版主，请教您一个问题：某银行持有的债券，以前业务模式为收取合同现金流量为目标，核算为摊余成本模式， 2021 年管理层拟改变业务模式，未来将会有频繁的、较大金额的债券出售；这种情况下是否可以重分类至FVOCI？ 根据以下应用指南的解释，感觉是否可以重分类界定的很模糊。
根据金融工具应用指南： 1 、如果企业在金融资产到期日前出售金融资产，即使与信用风险管理活动无关，在出售只是偶 然发生（即使价值重大），或者单独及汇总而言出售的价值非常小（即使频繁发生）的情况下， 金融资产的业务模式仍然可能是以收取合同现金流量为目标。
2 、企业管理金融资产业务模式的变更是一种极其少见的情形。该变更源自外部或内部的变化，必须由企业的高级管理层进行决策，且其必须对企业的经营非常重要，并能够向外部各方证实。
3 、企业持有特定金融资产的意图改变。企业即使在市场状况发生重大变化的情况下改变对特定资产的持有意图，也不属于业务模式变更。

回答人：chenyiwei
金融资产的重分类是一种极其罕见的情形，一般不建议进行重分类；或者仅对业务模式改变后新取得的该类金融资产按照新的类别进行初始确认，而不改变此前已确认的金融资产的分类。
实务中很少有重分类的案例，你可以先搜索一下看看。